【裁判字號】    94,訴,1093
【裁判日期】    950927
【裁判案由】    槍砲彈藥刀械管制等
【裁判全文】
臺灣板橋地方法院刑事判決              94年度訴字第1093號
公  訴  人  臺灣板橋地方法院檢察署檢察官
被      告  戊○○
                    （現另案於臺灣臺北監獄臺北分監執行）
選任辯護人  董子祺律師
            周威良律師
上列被告因槍砲彈藥刀械管制等案件，經檢察官提起公訴（94年
度偵字第1622號），本院判決如下：
    主  文
戊○○未經許可，寄藏可發射子彈具有殺傷力之改造手槍，處有
期徒刑年，併科罰金新臺幣拾萬元，罰金如易服勞役，以新臺
幣壹仟元折算壹日。扣案具殺傷力仿SMITH&WESSON廠口徑0.38吋
制式轉輪手槍製造之仿造轉輪槍（槍枝管制編號0000000000，含
彈匣壹個）、仿GLOCK 廠17型半自動手槍之改造手槍（槍枝管制
編號0000000000，含彈匣壹個）、仿COLT廠半自動手槍之改造手
槍（槍枝管制編號0000000000，含彈匣壹個）各壹枝；及具殺傷
力直徑約9.0mm 之土造子彈、直徑約9.0mm 土造金屬彈頭加裝制
式彈殼而成之改造子彈、直徑約8.8mm 土造金屬彈頭之改造子彈
各顆、直徑約8.5mm 土造金屬彈頭之改造子彈、直徑約8.4mm
金屬彈頭之改造子彈、口徑9.0mm 之制式子彈各壹顆均沒收。又
未經許可，持有槍枝之主要組成零件，處有期徒刑拾月，併科罰
金新臺幣萬元，罰金如易服勞役，以新臺幣壹仟元折算壹日。
扣案之改造槍管二枝均沒收。又故買贓物，處有期徒刑肆月。又
變造小客車車牌，足以生損害於公眾及他人，處有期徒刑月。
主刑部分應執行有期徒刑肆年月，併科罰金拾貳萬元，罰金如
易服勞役，以新臺幣壹仟元折算壹日。
    事  實
一、戊○○明知可發射子彈具有殺傷力之改造手槍及子彈，分別
    係槍砲彈藥刀械管制條例第4 條第1 項第1 款、第2 款所管
    制之槍枝、子彈，槍管則為該條例第4 條第2 項、第3 項所
    管制之槍枝主要零件，非經中央主管機關許可，均不得無故
    寄藏或持有之。詎其未經許可，即基於寄藏可發射子彈具殺
    傷力之改造手槍及子彈之犯意，於民國93年年底某時，在其
    臺北縣林口鄉○○路2 號3 樓住處，受甲○○（因同時間持
    有其他具殺傷力之手槍一枝案件，另經本院以94年度訴字第
    233 號刑事判決判處有期徒刑一年四月確定）之託代為保管
    具殺傷力仿SMITH&WESSON廠口徑0.38吋制式轉輪手槍製造之
    仿造轉輪槍（槍枝管制編號0000000000，含彈匣一個）、具
    殺傷力由仿GLOCK 廠17型半自動手槍製造之玩具手槍換裝土
    造金屬槍管改造而成之改造手槍（槍枝管制編號0000000000
    ，含彈匣一個）、具殺傷力由仿COLT廠半自動手槍製造之金
    屬玩具手槍換裝土造金屬槍管改造而成之改造手槍（槍枝管
    制編號0000000000，含彈匣一個）各一枝，及具直徑約9.0
    mm土造金屬彈頭之土造子彈五顆（其中二顆經內政部警政署
    刑事警察局鑑驗試射後業已滅失）、具直徑約9.0mm 土造金
    屬彈頭加裝制式彈殼而成之改造子彈四顆（其中一顆經鑑驗
    試射後已滅失）、由玩具金屬彈殼加裝直徑約8.8mm 土造金
    屬彈頭改造而成之改造子彈四顆（其中一顆經鑑驗試射後已
    滅失）、由玩具金屬彈殼加裝直徑約8.5mm 土造金屬彈頭改
    造而成之改造子彈二顆（其中一顆經鑑驗試射後已滅失）、
    由玩具金屬彈殼加裝直徑約8.4mm 金屬彈頭（建築工業用底
    火）改造而成之改造子彈二顆（其中一顆經鑑驗試射後已滅
    失）、由玩具金屬彈殼加裝直徑約8.3mm 土造金屬彈頭改造
    而成之改造子彈一顆（經鑑驗試射後已滅失）、由玩具金屬
    彈殼加裝直徑約6.0mm 鋼珠改造而成之改造子彈一顆（經鑑
    驗試射後已滅失）及口徑9.0mm 之制式子彈一顆等具殺傷力
    之子彈共計二十顆，而無故寄藏之。又基於持有槍管之犯意
    ，於94年1 月初某日，透過網路及向真實姓名不詳綽號「瘋
    子」之友人購得由玩具金屬槍管於彈室內加裝金屬襯管之改
    造槍管、及由玩具槍管之彈室內加裝土造金屬管之改造槍管
    各一枝，而無故持有之。
二、戊○○明知真實姓名不詳、綽號「瘋子」之成年男性友人所
    販售車牌號碼為G6-8565 號之自小客車一輛（為丙○○所有
    ，於93年12月28日清晨5 時許，在桃園縣龜山鄉○○村○○
    街320 號前失竊），係來源不明之贓物，竟仍於93年12月28
    日上開自小客車失竊後至94年1 月12日為警查獲前之某日，
    在其上開住處，以新臺幣一萬元之價格向「瘋子」購買該車
    使用。旋即基於變造特種文書之犯意，擅自以塑鋼土將上開
    自小客車之二面車牌變造為G6-85 「8 」5 號，足以生損害
    於車主丙○○，使其難以追回失竊之物，亦足生損害於交通
    監理機關對於車輛車籍資料管理之正確性。
三、嗣於94年1 月12日上午11時許，為警在戊○○上開住處欲逮
    捕通緝犯丁○○時，發現戊○○持有上開改造手槍而當場查
    獲，並扣得上開具殺傷力之改造手槍共三枝（含彈匣三個）
    、彈匣一個、不具殺傷力仿烏茲衝鋒槍之改造槍枝半成品一
    枝（槍枝管制編號：0000000000）、上開具殺傷力之子彈二
    十顆（其中八顆經鑑驗試射後已滅失）、其餘不具殺傷力之
    子彈十一顆、改造槍管二枝、工業用火藥一包（即工業用子
    彈一百七十顆）、改造子彈半成品一批（內含五十一顆玩具
    金屬彈殼、四顆金屬彈頭）、磨砂機一台、電鑽一具、固定
    夾一台、改造工具一批及上開經變造之車牌二面等物。
四、案經臺北縣政府警察局新莊分局報請臺灣板橋地方法院檢察
    署檢察官偵查起訴。
    理  由
一、證人即被害人丙○○於警詢中所為之證述、及其簽名表示指
    認及具領上開自小客車意思之贓物認領保管單一紙，雖均係
    被告戊○○以外之人於審判外之言詞或書面陳述，然經本院
    於審判程序中提示被告、辯護人調查證據時，被告及辯護人
    均未於言詞辯論終結前聲明異議，且本院審酌證人丙○○僅
    係單純竊盜案件之被害人，前與被告並無怨隙，衡情當無攀
    誣構陷被告之動機，其證詞具有一定之可信度，如引為證據
    應屬適當，依刑事訴訟法第159 條之5 規定，即有證據能力
    。
二、上開寄藏具殺傷力之改造手槍三枝、子彈二十顆及故買贓物
    、變造自小客車車牌二面等事實，業據被告於本院審理中坦
    承不諱，核與證人丙○○於警詢中、證人乙○○、甲○○於
    本院審理中所為之證述大致相符，並有「車輛作業系統─查
    詢認可資料」、贓物認領保管單及刑事警察局94年1 月14日
    刑鑑字第0940008138號槍彈鑑定書各一份附卷可稽，暨前揭
    具殺傷力之手槍三枝（含彈匣三個）、子彈二十顆、變造車
    牌二面扣案可資佐證。其中上開槍枝經送刑事警察局鑑定結
    果為：(一)送鑑改造左輪手槍一枝（槍枝管制編號0000000000
    ），認係仿SMITH&WESSON廠口徑0.38吋之制式轉輪手槍製造
    之仿造轉輪槍，槍管內具五條右旋來復線，機械性能良好，
    認具殺傷力。(二)送鑑改造克拉克手槍一枝（槍枝管制編號
    0000 000000） ，認係由仿GLOCK 廠17型半自動手槍製造之
    玩具手槍換裝土造金屬槍管改造而成之改造手槍，雖彈匣無
    法固定於握把內、但仍不影響槍枝之擊發功能，可擊發適用
    子彈使用，認具殺傷力。(三)送鑑改造點四五手槍一枝（槍枝
    管制編號0000000000），認係由仿COLT廠半自動手槍製造之
    金屬玩具手槍換裝土造金屬槍管改造而成之改造手槍，機械
    性能良好，可擊發適用之子彈，認具殺傷力，復有上開刑事
    警察局94年1 月14日刑鑑字第0940008138號槍彈鑑定書一份
    在卷可按，足認被告上開不利於己之自白與事實相符，堪以
    採信。據此，被告未經許可寄藏具殺傷力之改造手槍、子彈
    及故買贓物、變造車牌等犯行，均事證明確，堪以認定。
三、按手槍之槍管業經內政部依法於86年11月24日以台（86）內
    警字第8670683 號公告為手槍之主要組成零件，而扣案槍管
    二枝為被告所持有，並於上開住處內所搜獲之事實，為被告
    所自承。上開槍管二枝經送刑事警察局鑑定結果為：一枝認
    係由玩具金屬槍管於彈室內加裝金屬襯管之改造槍管、一枝
    認係由玩具槍管之彈室內加裝土造金屬管之改造槍管，有上
    開刑事警察局94年1 月14日刑鑑字第0940008138號槍彈鑑定
    書一份在卷可按，上開槍管既均已加裝金屬襯管或槍管，顯
    均屬手槍之主要組成零件無疑。被告雖稱上開槍管二枝係當
    時甲○○與前揭手槍、子彈一併寄藏予伊，然此業為證人甲○○所否認（參見本院95年9 月6 日審判筆錄第23頁），且
    證人甲○○既願出庭證稱上開手槍、子彈為伊所有寄藏予被
    告，若果真連同槍管一併寄藏，衡情當無單單對此否認之理
    ，其所證當堪採信。況被告於偵查中業已向檢察官供稱：「
    槍管向瘋子朋友及網路上買的，被查獲前八、九天買的」等
    語（參見94年度偵字第1622號偵查卷第71頁），是綜合上情
    觀之，上開槍管二枝當係被告另行購買後而持有之，並非與
    前揭手槍、子彈一併受甲○○之託而寄藏，至為灼然。是被
    告持有槍枝主要組成零件之犯行，亦事證明確，堪以認定。
四、論罪科刑部分：
  (一)被告行為後，前於94年2 月2 日修正公布之刑法，已自95年
    7 月1 日起施行，另刑法施行法亦於95年6 月14日增訂該法
    第1 條之1 規定，並自95年7 月1 日施行。其中修正後刑法
    第2 條之規定，乃係關於新舊法比較適用之準據法，其本身
    無關行為可罰性要件之變更，故於95年7 月1 日刑法修正施
    行後，如有涉及比較新舊法之問題，即應逕依修正後刑法第
    2 條第1 項規定，為「從舊從輕」之比較（最高法院95年度
    第8 次刑事庭會議決議意旨參照）。又被告本件所犯故買贓
    物、變造特種文書、未經許可寄藏具殺傷力之改造手槍、子
    彈、持有槍枝主要組成零件等罪名，除寄藏槍枝、子彈罪部
    分外，其餘各罪本質上為數罪，僅因訴訟經濟之故予以合併
    審理、裁判，故於比較刑之輕重時，自仍應依其數罪之本質
    予以分開比較。經查：
  刑法第349 條第2 項故買贓物罪及同法第212 條變造特種文
    書罪之規定雖未修正，然於上開刑法及其施行法修正施行前
    ，依罰金罰鍰提高標準條例第1 條前段之規定，刑法第349
    條第2 項、第212 條所定罰金刑部分之法定刑度「銀元一千
    元以下」、「銀元三百元以下」，係提高為銀元一萬元即新
    臺幣三萬元以下、銀元三千元即新臺幣九千元以下，最低刑
    度則依修正前刑法第33條第5 款規定，應提高為銀元十元即
    新臺幣三十元以上。嗣因刑法施行法第1 之1 條已增訂：「
    中華民國94年1 月7 日刑法修正施行後，刑法分則所定罰金
    之貨幣單位為新臺幣；94年1 月7 日刑法修正時，刑法分則
    編未修正之條文定有罰金者，自94年1 月7 日刑法修正施行
    後，就其所定數額提高為三十倍，但72年6 月26日至94年1
    月7 日新增或修正之條文，就其所定數額提高為三倍。」，
    而此規定因屬前揭罰金罰鍰提高標準條例第一條但書所稱之
    「法律已依一定比率規定罰金或罰鍰之數額或倍數」，自應
    優先適用；又修正後刑法第33條第5 款亦已將罰金刑調整為
    新臺幣一千元以上，以百元計算，故依前述標準換算，刑法
    第349 條第2 項、第212 條罰金刑之法定刑度於刑法修正後
    已變更為「新臺幣三萬元以下，新臺幣一千元以上」、「新
    臺幣九千元以下、新臺幣一千元以上」，是比較修正前後刑
    度結果，就上開故買贓物罪及變造特種文書罪部分，應以修
    正前之規定對被告較為有利。
  刑法有關易服勞役之規定，雖非關個別處罰規定及構成要件
    之變更，惟仍影響行為人刑罰之法律效果，職此，易服勞役
    之折算標準及期限，於刑法修正施行後，仍應依新法第2 條
    第1 項規定，適用最有利於行為人之法律（最高法院95年第
    8 次刑事庭會議決議第3 點參照）。新修正刑法第42條規定
    ：「罰金應於裁判確定後二個月內完納。期滿而不完納者，
    強制執行。其無力完納者，易服勞役。但依其經濟或信用狀
    況，不能於二個月內完納者，得許期滿後一年內分期繳納。
    遲延一期不繳或未繳足者，其餘未完納之罰金，強制執行或
    易服勞役。依前項規定應強制執行者，如已查明確無財產可
    供執行時，得逕予易服勞役。易服勞役以新臺幣一千元、二
    千元或三千元折算一日。但勞役期限不得逾一年。依第51條
    第7 款所定之金額，其易服勞役之折算標準不同者，從勞役
    期限較長者定之。罰金總額折算逾一年之日數者，以罰金總
    額與一年之日數比例折算。依前項所定之期限，亦同。科罰
    金之裁判，應依前二項之規定，載明折算一日之額數。易服
    勞役不滿一日之零數，不算。易服勞役期內納罰金者，以所
    納之數，依裁判所定之標準折算，扣除勞役之日期。」而修
    正前則係規定：「罰金應於裁判確定後兩個月內完納。期滿
    而不完納者，強制執行。其無力完納者，易服勞役。易服勞
    役以一元以上三元以下，折算一日。但勞役期限不得逾六個
    月。罰金總額折算逾六個月之日數者，以罰金總額與六個月
    之日數比例折算。科罰金之裁判，應依前二項之規定，載明
    折算一日之額數。易服勞役不滿一日之零數，不算。易服勞
    役期內納罰金者，以所納之數，依裁判所定之標準折算，扣
    除勞役之日期。」相較以觀，該新修正規定，被告得分期繳
    納罰金，且經提高折算標準，惟修正前所定之易服勞役期限
    則較短，故新舊法之易服勞役，因罰金額度不一，對被告之
    利與不利，結果互見，此自屬科刑規範事項之變更，其折算
    標準如為裁判時所應諭知者，即有新舊法規定比較之必要。
    詳言之，如折算結果，依新舊法均未逾六個月之日數，則新
    法對於行為人較為有利，如逾六個月之日數，則舊法對於行
    為人較為有利。而本件本院就未經許可寄藏具殺傷力改造手
    槍、子彈罪及持有槍枝主要組成零件罪部分所諭知之併科罰
    金金額，及定執行刑時之併科罰金金額，依新舊法折算易服
    勞役之日數，均未逾六個月，揆諸前揭說明，就上開罪名而
    言，顯以修正後之刑法對於行為人較為有利。
  修正前刑法第51條第5 款規定：「宣告多數有期徒刑者，於
    各刑中之最長期以上，各刑合併之刑期以下，定其刑期。但
    不得逾二十年」，修正後該條款則規定：「宣告多數有期徒
    刑者，於各刑中之最長期以上，各刑合併之刑期以下，定其
    刑期。但不得逾三十年」，比較結果，修正前之規定顯較有
    利於被告。
  本案經綜合比較前述各項法律變更之結果後，就故買贓物罪
    、變造特種文書罪及定應執行刑部分，適用修正前之刑法等
    相關法律規定，對於被告較為有利，揆諸前揭刑法第2 條第
    1 項前段之規定，此部分即應一體適用修正前刑法相關規定
    及罰金罰鍰提高標準條例第1 條前段之規定。就未經許可寄
    藏改造手槍、子彈及持有槍枝主要零件罪部分，則以修正後
    之刑法等相關規定對被告較為有利，依刑法第2 條第1 項但
    書，即應一體適用修正後之刑法相關規定。
  (二)又被告行為後，槍砲彈藥刀械管制條例業經總統於94年1 月
    26日以華總一義字第09400010101 號令修正公布，並自94年
    1 月28日生效施行，原條例第8 條與第10條、第11條合併修
    正移列為修正條文第8 條，原條例第10、11條刪除；修正前
    槍砲彈藥刀械管制條例第11條第4 項之未經許可持有、寄藏
    可發射子彈具有殺傷力之各式槍砲罪，移至新法第8 條第4
    項，除將舊法規定之「槍砲」修正為「槍枝」外，修正前之
    法定刑為一年以上七年以下有期徒刑，併科新臺幣七百萬元
    以下罰金，修正後槍砲彈藥刀械管制條例第8 條第4 項之法
    定刑則為三年以上十年以下有期徒刑，併科新臺幣七百萬元
    以下罰金，就被告未經許可寄藏改造手槍部分比較新舊法結
    果，以修正前之槍砲彈藥管制條例對被告較為有利，自應依
    前揭修正後刑法第2 條第1 項前段之規定，適用修正前即90
    年11月14日修正公布之槍砲彈藥刀械管制條例第11條第4 項
    規定處斷。又未經許可寄藏子彈及持有槍枝主要組成零件罪
    部分，均未修正，依前揭修正後刑法第2 條第1 項前段規定
    ，亦應適用修正前之槍砲彈藥刀械管制條例，附此敘明。
  (三)按汽車牌照包括號牌及行車執照，為行車之許可憑證，由汽
    車所有人向公路監理機關申請登記，檢驗合格後發給之，道
    路交通安全規則第8 條定有明文。查汽車牌照為公路監理機
    關發給，固具公文書之性質，惟依上開法條之規定，汽車牌
    照僅為行車之許可憑證，自屬刑法第212 條所列之特許證之
    一種，最高法院63年度臺上字第1550號判例意旨可資參照。
    故核被告所為，係犯修正前槍砲彈藥刀械管制條例第11條第
    4 項之未經許可寄藏可發射子彈具有殺傷力之改造手槍罪、
    第12條第4 項之未經許可寄藏子彈罪、第13條第4 項之未經
    許可持有槍枝主要組成零件罪、刑法第349 條第2 項之故買
    贓物罪、第212 條之變造特種文書罪。被告同時寄藏具殺傷
    力之改造手槍及子彈，係以一寄藏行為同時觸犯上開二罪名
    ，為想像競合犯，應依刑法第55條之規定，從一重以未經許
    可寄藏可發射子彈具有殺傷力之改造手槍罪處斷。其所犯上
    開寄藏改造手槍、持有槍枝主要組成零件、故買贓物及變造
    特種文書四罪間，犯意各別、行為互殊，應予分論併罰。
  (四)檢察官原起訴意旨雖認被告係基於製造可發射子彈具有殺傷
    力之改造手槍及子彈犯意，以自備之電鑽、磨砂機、固定夾
    等改造工具，製造可發射子彈具有殺傷力之改造手槍及子彈
    ，而認被告此部分所為係涉犯修正前槍砲彈藥刀械管制條例
    第11條第1 項未經許可製造可發射子彈具有殺傷力之改造手
    槍罪、及同條例第12條第1 項之未經許可製造子彈罪等罪嫌
    。惟查公訴意旨認被告涉有上開罪嫌，係以被告於警詢及偵
    查中之自白、扣案上開槍枝、子彈、半成品及改造工具一批
    為其主要論據。訊據被告堅決否認有製造改造手槍及子彈等
    犯行，辯稱上開槍枝、子彈均係證人甲○○所寄放，扣案之
    改造工具一批僅係伊從事中古電腦回收所用之工具等語。經
    查：
  扣案改造工具一批經本院勘驗結果為鐵鎚、萬能鉗子、銼刀
    、十字起子、扳手、老虎鉗、電鑽鑽頭各一支、尖嘴鉗、斜
    口尖嘴鉗各二支（參見本院95年7 月28日準備程序筆錄第4
    頁），與扣案之磨砂機、固定夾各一台及電鑽一具均為一般
    常見之五金工具（其餘扣案物包含汽車音響四台、音響遙控
    器一個顯與本案無關，參見上開準備程序筆錄第4 、5 頁）
    ，證人即查獲警員乙○○於本院審理中亦證稱：「（檢察官
    問：依照你的專業判斷，改造槍械需要什麼工具，當天查獲
    的工具是否足以改造槍械？）改造槍械有很多專業的工具，
    我也不曉得。（檢察官問：這些工具砂輪機、電鑽是否足以
    改造一把手槍？）如果改造整把應該很困難。…」等語（參
    見本院上開審判筆錄第5 、6 頁），是由上開改造工具觀之
    ，尚難逕認被告有利用該等工具製造改造手槍、子彈之可能
    甚明。
  被告雖於警詢、偵查中曾供承有換裝槍管之行為，然依其於
    警詢中所述換裝者乃為上開仿GLOCK 廠17型半自動手槍之改
    造手槍（參見上開偵查卷第17頁），然該把改造手槍依其於
    警詢中所述係於網路上以新臺幣（下同）五千元代價購得，
    而其於偵查中改稱係綽號「瘋子」之友人因缺錢向其質押，
    所述已有不一，嗣於本院審理中供稱係證人甲○○所寄藏，
    核與證人甲○○於本院審理中所述相符，是被告前揭於警詢
    、偵查中所述非但前後有所出入，且與證人甲○○所述不符
    ，自難認其上開不利於己之自白與事實相符。縱使被告持有
    前揭改造槍管二枝之目的即在於改造手槍，惟上開仿GLOCK
    廠17型半自動手槍之改造手槍既僅係證人甲○○託被告所保
    管，並非被告持以改造之槍枝，顯亦無證據證明被告已著手
    為換裝槍管之改造行為。
  另扣案之子彈半成品一批經送刑事警察局鑑定結果，其中四
    十五顆為玩具金屬空彈殼、六顆則為不具火藥及彈頭之玩具
    金屬彈殼，另四顆則僅為金屬彈頭乙節，有刑事警察局94年
    3 月14日刑鑑字第0940015601號槍彈鑑定書一份在卷可按，
    換言之，上開子彈半成品中均無火藥。另扣押物品目錄表中
    所稱之工業用火藥，經送鑑定結果，實際上僅係口徑0.27吋
    之建築工業用彈，無彈頭結構，非為完整之子彈，亦有前揭
    刑事警察局94年1 月14日刑鑑字第0940008138號槍彈鑑定書
    一份在卷可參，現場復又未查獲其他火藥及可焊接組裝彈頭
    及彈殼之工具，是上開子彈半成品是否為被告所製造，亦非
    無疑。
  據此，本件被告前揭於警詢及偵查中之自白具有瑕疵而無法
    逕予採認，現場所查扣之子彈半成品及改造工具一批，亦難
    認係被告所製造或係其用以改造手槍、子彈之工具，尚乏足
    夠之積極證據可資證明被告確有公訴人所指製造改造手槍及
    子彈之犯行，惟此部分起訴之基本事實與其寄藏上開具殺傷
    力改造手槍、子彈及持有槍枝主要組成零件之事實同一，本
    院自仍得予以審理，並依法變更起訴法條為上開修正前槍砲
    彈藥刀械管制條例第11條第4 項之未經許可寄藏可發射子彈
    具有殺傷力之改造手槍罪、第12條第4 項之未經許可寄藏子
    彈罪、第13條第4 項之未經許可持有槍枝主要組成零件罪，
    附此敘明。
  (五)本院爰審酌被告有加重強盜之前科（犯罪時間為本案犯行前
    ，然經通緝多年後，於本案經查獲後始判刑確定，不構成累
    犯），有臺灣高等法院被告前案紀錄表一份在卷可按，素行
    非佳，犯罪之動機、目的、手段，寄藏具殺傷力改造槍枝共
    有三枝、子彈二十顆、數量甚多、對於社會秩序造成嚴重危
    害，所故買之贓物價值約新臺幣三十萬元（參見證人丙○○
    警詢筆錄），及犯罪後坦承主要犯行之態度等一切情狀，分
    別量處如主文所示之刑，並就有期徒刑及罰金刑部分定其應
    執行刑，及就罰金刑部分諭知如易服勞役之折算標準，以資
    懲儆。
  (六)末按沒收為從刑之一種，附屬於主刑，不生比較輕重問題，
    亦不容與其他刑法總則規定割裂適用，本件就未經許可寄藏
    具殺傷力改造手槍、子彈罪及持有槍枝主要組成零件罪部分
    既應適用修正後刑法相關規定，業如前述，則沒收部分自亦
    應一體適用。準此：
  扣案仿SMITH&WESSON廠口徑0.38吋制式轉輪手槍製造之仿造
    轉輪槍（槍枝管制編號0000000000，含彈匣一個）、仿GLOC
    K 廠17型半自動手槍之改造手槍（槍枝管制編號0000000000
    ，含彈匣一個）、仿COLT廠半自動手槍之改造手槍（槍枝管
    制編號0000000000，含彈匣一個）各一枝；直徑約9.0mm 之
    土造子彈、直徑約9.0mm 土造金屬彈頭加裝制式彈殼而成之
    改造子彈、直徑約8.8mm 土造金屬彈頭之改造子彈各三顆、
    直徑約8.5mm 土造金屬彈頭之改造子彈、直徑約8.4mm 金屬
    彈頭之改造子彈、口徑9.0mm 之制式子彈各一顆、均係具殺
    傷力之改造手槍及子彈，改造槍管二枝則為槍枝主要組成零
    件，有上開刑事警察局94年1 月14日刑鑑字第0940008138號
    槍彈鑑定書一份附卷可稽，均屬違禁物，不問屬於被告與否
    ，均應依刑法第38條第1 項第1 款之規定宣告沒收。
  另扣案直徑約9.0mm 之土造子彈二顆、直徑約9.0mm 土造金
    屬彈頭加裝制式彈殼而成之改造子彈一顆、直徑約8.8mm 土
    造金屬彈頭之改造子彈一顆、直徑約8.5mm 土造金屬彈頭之
    改造子彈一顆、直徑約8.4mm 金屬彈頭之改造子彈一顆、直
    徑約8.3mm 土造金屬彈頭之改造子彈一顆、由玩具金屬彈殼
    加裝直徑約6.0mm 鋼珠改造而成之改造子彈一顆，原雖均具
    殺傷力，然經刑事警察局鑑定試射後，已失其效能而不具殺
    傷力，即非屬違禁物。其餘改造子彈十一顆、工業用火藥一
    包（即工業用子彈一百七十顆）、改造子彈半成品一批（內
    含五十一顆玩具金屬彈殼、四顆金屬彈頭）、經鑑定結果，
    均認不具殺傷力，有前揭刑事警察局94年1 月14日刑鑑字第
    0940008138號、94年3 月14日刑鑑字第0940015601號槍彈鑑
    定書各一份在卷可參，亦非屬違禁物，爰均不予宣告沒收，
    併此敘明。
  扣案磨砂機一台、電鑽一具、固定夾一台、改造工具一批與
    本案並無關聯性，上開經變造之車牌二面則非被告所有之物
    ，復均非違禁物，爰亦不予宣告沒收。
據上論斷，應依刑事訴訟法第299 條第1 項前段，修正前槍砲彈
藥刀械管制條例第11條第4 項、第12條第4 項、第13條第4 項，
刑法第11條前段、第2 條第1 項、第212 條、第349 條第2 項、
第55條、修正前刑法第51條第5 款、第7 款（未修正）、修正後
刑法第42條第3 項、第38條第1 項第1 款，罰金罰鍰提高標準條
例第1 條前段，判決如主文。
本案經檢察官吳宗光到庭執行職務。
中    華    民    國    95    年    9     月    27    日
                  刑事第十七庭審判長法  官 李幼妃
                                    法  官 鄭燕璘
                                    法  官 張紹省
以上正本證明與原本無異。
如不服本判決應於送達後十日內向本院提出上訴狀。
                                    書記官 周雅玲
中    華    民    國    95    年    10    月    2     日
附錄本案論罪科刑法條全文：
修正前槍砲彈藥刀械管制條例第11條
未經許可，製造、販賣或運輸第四條第一項第一款所稱其他可發
射金屬或子彈具有殺傷力之各式槍砲者，處五年以上有期徒刑，
併科新臺幣一千萬元以下罰金。
未經許可，轉讓、出租或出借前項所列槍砲者，處三年以上十年
以下有期徒刑，併科新臺幣七百萬元以下罰金。
意圖供自己或他人犯罪之用，而犯前二項之罪者，處無期徒刑或
七年以上有期徒刑，併科新臺幣一千萬元以下罰金。
未經許可，持有、寄藏或意圖販賣而陳列第一項所列槍砲者，處
一年以上七年以下有期徒刑，併科新臺幣七百萬元以下罰金。
第一項至第三項之未遂犯罰之。
槍砲彈藥刀械管制條例第12條
未經許可，製造、販賣或運輸子彈者，處一年以上七年以下有期
徒刑，併科新臺幣五百萬元以下罰金。
未經許可，轉讓、出租或出借子彈者，處六月以上五年以下有期
徒刑，併科新臺幣三百萬元以下罰金。
意圖供自己或他人犯罪之用，而犯前二項之罪者，處三年以上十
年以下有期徒刑，併科新臺幣七百萬元以下罰金。
未經許可，持有、寄藏或意圖販賣而陳列子彈者，處五年以下有
期徒刑，併科新臺幣三百萬元以下罰金。
第一項至第三項之未遂犯罰之。
槍砲彈藥刀械管制條例第13條
未經許可，製造、販賣或運輸槍砲、彈藥之主要組成零件者，處
三年以上十年以下有期徒刑，併科新臺幣七百萬元以下罰金。
未經許可，轉讓、出租或出借前項零件者，處一年以上七年以下
有期徒刑，併科新臺幣五萬元以下罰金。
意圖供自己或他人犯罪之用，而犯前二項之罪者，處五年以上有
期徒刑，併科新臺幣一千萬元以下罰金。
未經許可，持有、寄藏或意圖販賣而陳列第一項所列零件者，處
六月以上五年以下有期徒刑，併科新臺幣三百萬元以下罰金。
第一項至第三項之未遂犯罰之。
中華民國刑法第212條
偽造、變造護照、旅券、免許證、特許證及關於品行、能力服務
或其他相類之證書、介紹書，足以生損害於公眾或他人者，處一
年以下有期徒刑、拘役或三百元以下罰金。
中華民國刑法349條第2項：
搬運、寄藏、故買贓物或為牙保者，處五年以下有期徒刑、拘役
或科或併科一千元以下罰金。


司法院資訊處製作；財團法人民間司法改革基金會備份。
